【裁判字號】    99,上易,89
【裁判日期】    990210
【裁判案由】    詐欺
【裁判全文】
臺灣高等法院臺中分院刑事判決         99年度上易字第89號
上  訴  人
即  被  告  甲○○
上列上訴人因詐欺案件，不服臺灣臺中地方法院98年度易字第
3499號中華民國98年11月30日第一審判決（起訴案號：臺灣臺中
地方法院檢察署98年度偵字第16769號），提起上訴，本院判決
如下：
    主  文
上訴駁回。
    理  由
一、按依刑事訴訟法第350條、第361條、第362條、第367條規定
    ，不服地方法院之第一審判決而上訴者，須提出上訴書狀，
    並應敘述具體理由，為上訴必備之程式；其所提出之書狀未
    敘述上訴理由，或僅曾以言詞陳述上訴理由者，均應於上訴
    期間屆滿後20日內補提理由書於第一審法院。第一審法院經
    形式審查，認逾期未補提上訴理由者，應定期間先命補正；
    逾期未補正者，為上訴不合法律上之程式，應以裁定駁回。
    倘已提出上訴理由，但所提非屬具體理由者，則由第二審法
    院以上訴不合法律上之程式，判決駁回。而所謂具體理由，
    必係依據卷內既有訴訟資料或提出新事證，指摘或表明第一
    審判決有何採證認事、用法或量刑等足以影響判決本旨之不
    當或違法，而構成應予撤銷之具體事由，始克當之（例如：
    依憑證據法則具體指出所採證據何以不具證據能力，或依憑
    卷證資料，明確指出所為證據證明力之判斷如何違背經驗、
    論理法則）；倘僅泛言原判決認定事實錯誤、違背法令、量
    刑失之過重或輕縱，而未依上揭意旨指出具體事由，或形式
    上雖已指出具體事由，然該事由縱使屬實，亦不足以認為原
    判決有何不當或違法者（例如：對不具有調查必要性之證據
    ，法院未依聲請調查亦未說明理由，或援用證據不當，但除
    去該證據仍應為同一事實之認定），皆難謂係具體理由，俾
    與第二審上訴制度旨在請求第二審法院撤銷、變更第一審不
    當或違法之判決，以實現個案救濟之立法目的相契合，並節
    制濫行上訴（最高法院97年度臺上字第892號刑事判決意旨
    參照）。
二、上訴人即被告甲○○（下稱被告）不服原審判決提起上訴，
    其上訴理由略謂：(一)被告在報案前一天晚上，確實有向台新
    銀行掛失提款卡但遭拒絕，當時才確知本人帳戶遭盜用。被
    告該台新銀行帳戶為繳交信用貸款往來之帳戶，一直有在使
    用，被告不會提供平常要使用的帳戶供他人使用。(二)請求調
    查被告向台新銀行掛失之通聯記錄以及關於被害人賴昭雄匯
    款新台幣(下同)6000元之後該提款卡之提款監視錄影帶，證
    明該筆錢不是由被告本人提領。(三)又被告並非故意而提供他
    人相關之帳戶資料，原判決諭知被告有期徒刑二月，且無緩
    刑機會，量刑是否過重？為此提起上訴云云。
三、經查：
(一)被告因不服地方法院之第一審判決，於98年12月22日向原審
    法院提出上訴狀並敘明上訴理由，依刑事訴訟法第361條第2
    項條文、立法修正理由及上開最高法院判決意旨，倘已提出
    上訴理由，但所提非屬具體理由者，由第二審法院以上訴不
    合法律上之程式，以判決駁回之。至於上訴理由是否具體，
    係屬第二審法院審查範圍，不在命補正之列（參見法院辦理
    刑事訴訟案件應行注意事項第162點），合先敘明。
(二)本件原判決已就認定被告基於幫助詐欺取財之不確定故意，
    而交付系爭帳戶之提款卡及密碼予詐欺集團所屬之不詳姓名
    之人，其所憑之證據及理由，及不採信被告所提出之各項事
    證與辯詞之理由，均詳予論述綦詳，經核並無違背證據法則
    及論理法則。就量刑方面，亦已審酌被告之素行、犯罪之一
    切情狀及其犯後態度，而量處有期徒刑二月，經核亦屬妥適
    ，並無過重或過輕之情形。被告提起上訴，固具備形式上之
    理由，但並未提出新事證以供調查，亦未依據卷內之訴訟資
    料，指摘原審判決有何足以影響判決本旨之不當或違法，而
    構成應予撤銷之具體事由。被告上訴理由所辯有向台新銀行
    掛失一節，業經原審於判決理由內指駁明確（見原審判決第
    2至3頁），其仍執相同之辯詞爭執原審認定之事實，難認係
    得上訴第二審之具體理由。又本件原審係認定被告提供提款
    卡及密碼供詐欺集團使用，為詐欺行為之幫助犯，非謂被告
    直接從事詐欺或領取贓款6000元等構成要件行為，否則被告
    即應負正犯之責。是被告聲請調閱提款之錄影帶，調查其是
    否為提款之人，及聲請調閱被告向台新銀行掛失之通聯記錄
    等情，即與本件幫助犯是否成立不生影響，核無調查必要。
四、綜上所述，本院依形式上觀察認原審判決認事用法並無違法
    或不當之處，被告上訴理由並未依據卷內既有訴訟資料或提
    出新事證，指摘或表明第一審判決有何採證認事、用法或量
    刑等足以影響判決本旨之不當或違法，而構成應予撤銷之具
    體事由，自非屬得上訴第二審之具體理由。依上揭法律規定
    及判決意旨，被告提起之第二審上訴不合法律上程式，爰不
    經言詞辯論，判決駁回上訴。
五、據上論斷，應依刑事訴訟法第367條前段、第372條，判決如
    主文。
中    華    民    國    99    年  2    月      10     日
            刑事第十一庭  審判長法  官  郭  同  奇
                                法  官  陳  慧  珊
                                法  官  洪  曉  能
以上正本證明與原本無異。
不得上訴。
                                書記官  康  孝  慈
中    華    民    國    99    年  2    月      10     日

司法院資訊處製作；財團法人民間司法改革基金會備份。
